# 非上市公司能发行可转债吗

提问人：咿呀娃娃 时间：2019-05-07 20:49:18
陈版， 1 、非上市有限公司能发行可转债吗？ 2 、采用权益法核算长期股权投资，对 “实现净损益以外的原因引起被投资单位所有者权益变动，投资企业应相应的调整长期股权投资的账面价值，并计入资本公积。”比如说溢价增资，权益法调整增加资本公积是不是按照溢价计入资本公积的份额来确认，比如增资 4 个亿， 4000 万是计入实收资本，3.6 亿计入资本公积，那采用权益法时就是借长投 3.6亿 * 持股比例 贷：资本公积

回答人：chenyiwei
1 、非上市公司，法律并未禁止其发行可转债，但仅可向特定对象发行，且不得构成《证券法》所指的公开发行。如果发行企业是有限责任公司的，应确保转股后股东人数不超过公司法规定的 50 人。
2 、调整资本公积的金额 = 增资后本企业持股比例增资后被投资企业净资产-增资前本企业持股比例增资前被投资企业净资产。其中，增资后被投资企业净资产= 增资前被投资企业净资产 +新股东增资金额。如果当初取得投资时形成了 “类商誉” 包含于投资成本中的，也应按照股权比例下降的情况按比例转销这部分包含于投资成本中的隐含商誉。